臺灣板橋地方法院交通事件裁定　　　　94年度交聲字第2001號
異　議　人
即受處分人　甲○○
上列異議人即受處分人因違反道路交通管理處罰條例案件，對於
交通部公路總局臺北區監理所板橋監理站於民國九十四年十一月
九日以板監裁字裁四一—ＡＣＶ七○一三九四號違反道路交通管
理事件裁決書所為之處分，聲明異議，本院裁定如下：
    主  文
異議駁回。
    理  由
一、按汽車，係指在道路上不依軌道或電力架線而以原動機行駛
    之車輛（包括機器腳踏車）；再按「人行道」，係指為專供
    行人通行之騎樓、走廊，及劃設供行人行走之地面道路，與
    人行天橋及人行地下道；次按橋樑、隧道、圓環、障礙物對
    面、鐵路平交道、人行道、行人穿越道、快車道等處，不得
    臨時停車；汽車在禁止臨時停車處所不得停車。又汽車駕駛
    人停車時，有在禁止臨時停車處所停車者，處新臺幣（下同
    ）六百元以上一千二百元以下罰鍰，道路交通安全規則第二
    條第一項第一款、第一百十一條第一項第一款、第一百十二
    條第一項第一款、道路交通管理處罰條例第三條第三款、第
    五十六條第一項第一款分別定有明文。
二、本件異議人即受處分人甲○○所有之車號ＱＰＡ－五九二號
    輕型機車，於民國九十四年八月二十六日上午九時五十分許
    ，因停置於臺北市○○○路○段之人行道上，經臺北市政府
    警察局大安分局瑞安街派出所員警以拍照採證方式逕行舉發
    ，受處分人於應到案日期（九十四年十月十九日）前之九十
    四年十月四日提出申訴，原處分機關函請舉發單位調查結果
    ，仍認受處分人有前揭違規行為，原處分機關乃於九十四年
    十一月九日，依道路交通管理處罰條例第五十六條第一項第
    一款及違反道路交通管理事件統一裁罰基準表之規定，裁處
    受處分人六百元。
三、異議人即受處分人甲○○固於申訴書及聲明異議狀中對其所
    有上開機車於前述時、地置放乙事坦承不諱，惟矢口否認有
    何違反道路交通管理處罰條例之行為，辯稱：伊所有機車停
    放在人行道劃設有白線之機車停放區邊線之空位處，係整齊
    停放不妨礙行人通行，並該處無禁止臨時停車之標誌警告，
    地面亦無劃設紅線或黃線之禁止停車標線，警員片面舉發違
    規不明確之地點，實有爭議之虞云云。經查，異議人所有車
    號ＱＰＡ－五九二號輕型機車違規停放於人行道上未劃設有
    停車格處所之情，有卷附採證照片一幀可稽，是異議人確有
    上述違規之事無訛，按人行道設置係專供行人通行之用，基
    於道路交通管理之公益目的，自不容私人停車佔用以妨礙行
    人通行之安全，故如違反上開公益目的要求而任意違規停放
    車輛於人行道上，即為法所不許，縱未設置有禁止臨時停車
    之警告標誌或劃設禁止停車標線亦然，況異議人既經駕駛人
    資格考通過之合格駕駛人，自應對此知悉甚詳，詎猶以上述
    空言置辯，洵不足採。事證明確，異議人上開違規停放於人
    行道上之事，足堪認定。
四、綜上所述，是原處分機關據以援引首揭規定，裁處異議人即
    受處分人罰鍰六百元，於法妥適並無違誤，本件異議為無理
    由，應予駁回。
據上論斷，應依道路交通案件處理辦法第十九條，裁定如主文。
中　　華　　民　　國   　94   年  　12  　月  　30  　日
                臺灣板橋地方法院交通法庭
                          　法  官  王綽光
以上正本證明與原本無異
如不服本裁定應於送達後5日內向本院提出抗告狀
                            書記官  林文達
中　　華　　民　　國　　95　　年　　1 　　月　　3 　　日
